臺灣板橋地方法院刑事判決　　　　　　　96年度訴字第3278號
公　訴　人　臺灣板橋地方法院檢察署檢察官
被　　　告　甲○○
　　　　　　　　　　（現另案於臺灣臺北監獄臺北分監執行）
上列被告因違反毒品危害防制條例案件，經檢察官提起公訴（九
十六年度毒偵字第五三六二號），被告於準備程序中對被訴事實
為認罪之陳述，本院合議庭裁定由受命法官獨任行簡式審判程序
，判決如下：
    主  文
甲○○施用第一級毒品，累犯，處有期徒刑玖月。扣案之第一級
毒品海洛因壹包（驗餘淨重零點壹柒伍公克）沒收併銷燬之，注
射針筒壹支沒收。
    事  實
一、甲○○前因施用毒品案件，經臺灣高雄地方法院以八十七年
    度毒聲字第三二九六號裁定送觀察勒戒，認無繼續施用毒品
    傾向，由臺灣高雄地方法院檢察署檢察官以八十八年度偵緝
    字第一一四九號不起訴處分。又因施用毒品案件，經臺灣高
    雄地方法院以九十一年度毒聲字第五六五六號裁定送觀察、
    勒戒後，認無繼續施用之傾向，於民國九十一年十月二十一
    日釋放出所，並經臺灣高雄地方法院檢察署檢察官以九十一
    年度毒偵字第五○一五號為不起訴處分。復因竊盜案件，經
    本院分別以九十三年度簡字第五六九三號、九十四年度簡字
    第二三四五號判決各判處有期徒六月確定，上開二罪接續執
    行，於九十五年五月十一日縮刑期滿執行完畢（構成累犯）
    。詎甲○○猶不知悔悟並戒除毒癮，於前揭觀察勒戒執行完
    畢釋放後五年內，復基於施用第一級毒品海洛因之犯意，於
    九十六年七月十三日十四時許，在其位於臺北縣新莊市○○
    街六六巷十八之三號住處，以將海洛因摻水置入針筒注射之
    方式，施用海洛因一次。因竊盜案件遭通緝，於同日十九時
    許，為警在臺北縣板橋市○○街九五巷十一號樓梯間逮捕到
    案，扣得其所有供施用之第一級毒品海洛因一包（淨重零點
    二公克）、注射針筒一支，並採集甲○○尿液送驗結果呈鴉
    片類陽性反應，始悉上情。
二、案經臺北縣政府警察局板橋分局報告臺灣板橋地方法院檢察
    署檢察官偵查起訴。
    理  由
一、訊據被告甲○○坦承施用第一級毒品，其為警採集尿液送驗
    呈海洛因代謝物嗎啡陽性反應，有臺灣檢驗科技股份有限公
    司九十六年八月一日濫用藥物尿液檢驗報告一紙在卷可參；
    白粉一包，淨重零點二公克，經送臺灣檢驗科技股份有限公
    司鑑定，鑑驗使用零點零二五公克（驗餘淨重零點一七五公
    克），確含第一級第六項毒品海洛因成分，有臺灣檢驗科技
    股份有限公司九十六年八月一日濫用藥物檢驗報告一紙可憑
    ；復有注射針筒一支可佐，被告自白核與事實相符。被告前
    因施用毒品案件，經臺灣高雄地方法院以八十七年度毒聲字
    第三二九六號裁定送觀察勒戒，認無繼續施用毒品傾向，由
    臺灣高雄地方法院檢察署檢察官以八十八年度偵緝字第一一
    四九號不起訴處分。又因施用毒品案件，經臺灣高雄地方法
    院以九十一年度毒聲字第五六五六號裁定送觀察、勒戒後，
    認無繼續施用之傾向，於九十一年十月二十一日釋放出所，
    並經臺灣高雄地方法院檢察署檢察官以九十一年度毒偵字第
    五○一五號為不起訴處分。此有臺灣高等法院被告前案紀錄
    表可憑，被告於觀察勒戒執行完畢釋放後五年內再犯本件施
    用毒品犯行，洵堪認定。
二、海洛因經毒品危害防制條例列為第一級毒品，不得施用、持
    有，核被告甲○○所為，係犯毒品危害防制條例第十條第一
    項之施用第一級毒品罪。被告施用前後持有毒品之低度行為
    ，應為施用之高度行為所吸收，不另論罪。被告曾因竊盜案
    件，經本院分別以九十三年度簡字第五六九三號、九十四年
    度簡字第二三四五號判決各判處有期徒六月確定，上開二罪
    接續執行，於九十五年五月十一日縮刑期滿執行完畢，有臺
    灣高等法院被告前案紀錄表一份可參，其受有期徒刑執行完
    畢後五年內故意犯本件有期徒刑以上之罪，為累犯，依刑法
    第四十七條第一項規定加重其刑。爰審酌被告前經觀察、勒
    戒執行完畢釋放後，猶萌施用毒品犯意漠視法令之禁制，恣
    意濫用毒品，惟尚知坦承犯行，兼衡其施用毒品動機、手段
    、犯後坦承犯行等一切情狀，量處如主文所示之刑。扣案之
    海洛因一包，驗餘淨重零點一七五公克，為查獲之第一級毒
    品，應依毒品危害防制條例第十八條第一項前段沒收銷燬之
    （包裝上開毒品之包裝袋，其與毒品於物理外觀上附合而難
    予析離，且如強予析離至完全無殘渣留存，將耗費相當之時
    間、人力與經費，於經濟上顯無實益，是依社會一般通念，
    堪認該包裝袋已與查獲之毒品結合成為一體而無從強加析離
    ，是上開毒品既屬毒品危害防制條例十八條第一項前段所規
    定之違禁物，其外包裝袋自亦應併予沒收銷燬之，附此敘明
    ）。注射針筒一支，為被告所有供施用第一級毒品所用之器
    具，且非專供施用毒品所用，依刑法第三十八條第一項第二
    款規定沒收。
三、末按除被告所犯為死刑、無期徒刑、最輕本刑為三年以上有
    期徒刑之罪或高等法院管轄第一審案件者外，於前條第一項
    程序進行中，被告先就被訴事實為有罪之陳述時，審判長得
    告知被告簡式審判程序之旨，並聽取當事人、代理人、辯護
    人及輔佐人之意見後，裁定進行簡式審判程序，刑事訴訟法
    第二百七十三條之一第一項定有明文。查本件被告所犯，法
    定本刑非最輕本刑為三年以上有期徒刑之罪，且被告就被訴
    事實為有罪之陳述，經告知被告簡式審判程序之旨，被告及
    公訴人對於本件改依簡式審判程序審理亦均表示無意見，是
    本院即依前揭刑事訴訟法規定，裁定本件進行簡式審判程序
    ，附此敘明。
據上論斷，應依刑事訴訟法第二百七十三條之一第一項、第二百
九十九條第一項前段，毒品危害防制條例第十條第一項、第十八
條第一項前段、第二十三條第二項，刑法第十一條前段、第四十
七條第一項、第三十八條第一項第二款，判決如主文。
本案經檢察官張瑞娟到庭執行職務。
中　　華　　民　　國　　96　　年　　10　　月　　22　　日
                  刑事第八庭    法　官  絲鈺雲
以上正本證明與原本無異
如不服本判決應於送達後10日內向本院提出上訴狀
                                書記官　蔡美如
中　　華　　民　　國　　96　　年　　10　　月　　23　　日
附錄本案論罪科刑法條全文：
毒品危害防制條例第十條
施用第一級毒品者，處六月以上五年以下有期徒刑。
施用第二級毒品者，處三年以下有期徒刑。
